# 不丧失控制权出售子公司股票，合并层面长投调整

提问人：RadicalDreamers 时间：2019-09-04 16:05:38
请教陈版， 2019 年 4 月中旬集团公司出售了子公司的部分股票，未丧失控制权，现在编制 6 月合并报表，有以下问题想请教一下
1.6月合并中按照减持后的最新持股比例抵消期末子公司权益与母公司长投2.6月合并长投权益法调整，集团公司按照减持后的比例确认上半年子公司当期损益及其他权益变动，损益同样以减持后的最新比例来抵消
这两步做的对不对？现在有个问题就是，现在长投抵不平，除了当期权益法转换外还需要对长投做哪些调整？
我查资料看到不丧失控制权的减持 “合并中按照处置长期股权投资的公允价值与处置长投对应享有该子公司自购买日开始持续计算净资产份额的差额调整资本公积”，这句话我的理解是按照减持收到的对价减去减持比例 ×持续计算的子公司净资产，这个持续计算的子公司净资产，应该是子公司 2019年 3 月末的净资产（因为是 4 月中旬处置），还是 2019 年 6 月末（编制合并报表的时点）的净资产？
说的有点啰嗦，恳请陈版解答！

回答人：chenyiwei
该不平的差额，很可能就是与部分处置子公司股权在合并报表层面应确认的权益性交易差额相关。
这个持续计算的子公司净资产，应该是子公司 2019 年 3 月末的净资产（因为是 4 月中旬处置）。后续 4 ～ 6 月就按新的股权比例确认少数股东损益了。

提问人：ballsir520 时间：2019-11-12 06:30:18
陈老师您好，实务中出现了一个问题是，与子公司少数股东同时对子公司增资导致股权稀释丧失控制权，个别报表转为权益法核算追溯调整长投账面价值，合并层面按照最新增资价确认的公允值调整的长投公允价值，同时调整相关的投资收益、其他权益等。 但是该公司只并了此一家子公司，站在今年的角度我还需要做合并财务报表并进子公司的利润表，但是未来年度该公司不再做合并（上级母公司还需要做合并），这样会出现长投单体和合并的长投差异数，同时改单体的资本公积和合并的资本公积也有差异，那我做上级母公司合并的时候需要每年对该单体做一个模拟合并：借：长投 贷：
年初未分配利润 借：资本公积 贷：年初未分配利润 这样才能把单体与合并的差异调成一致。请问这种情况，我可以直接在单体层面直接消化掉么？

回答人：chenyiwei
单体报表层面无法消化。只能另外向母公司提供模拟合并报表，供母公司编制合并报表专用。